【裁判字號】    98,審訴緝,33
【裁判日期】    980331
【裁判案由】    竊盜等
【裁判全文】
臺灣桃園地方法院宣示判決筆錄        98年度審訴緝字第33號
公  訴  人  臺灣桃園地方法院檢察署檢察官
被      告  甲○○
指定辯護人  本院公設辯護人乙○○
上列被告因竊盜等案件（起訴案號：97年度偵字第17963 、2474
2 號及移送併辦案號：97年度偵字第26034 號），於中華民國98
年3 月31日下午5 時許，在本院第十四法庭宣示判決，出席職員
如下：
          法  官  鍾雅蘭
          書記官  楊郁馨
法官起立朗讀判決主文、犯罪事實要旨、處罰條文，及告以上訴
限制、期間並提出上訴狀之法院，且諭知記載其內容：
一、主  文：
    甲○○結夥三人竊盜，累犯，處有期徒刑捌月；又行使偽造
    私文書，足以生損害於公眾及他人，累犯，處有期徒刑陸月
    ，如附表所示之文件上偽造「張緯川」之簽名共拾壹枚、指
    印共肆拾柒枚均沒收之。應執行有期徒刑拾壹月，如附表所
    示之文件上偽造「張緯川」之簽名共拾壹枚、指印共肆拾柒
    枚均沒收之。
二、犯罪事實要旨：
    甲○○前於民國82年間因違反麻醉藥品管理條例案件，經臺
    灣嘉義地方法院判處有期徒刑4 月、5 年2 月，上訴後，經
    臺灣高等法院臺南分院駁回上訴，再提起上訴，經最高法院
    駁回上訴而確定在案；復於83年間因違反麻醉藥品管理條例
    案件，經臺灣嘉義地方法院判處有期徒刑6 月確定，上開各
    罪，嗣經臺灣嘉義地方法院以84年度聲字第4 號裁定應執行
    有期徒刑5 年5 月確定，於85年8 月21日縮短刑期假釋出監
    ，嗣經撤銷假釋，尚餘殘刑3 年7 月24日；另於89年間因施
    用二級毒品案件，經臺灣嘉義地院以89年度簡字第628 號判
    處有期徒刑6 月確定，與上開殘刑3 年7 月24日接續執行，
    於94年1 月12日執行完畢（於本案構成累犯）。詎其仍不知
    悔改，復與呂榮森、陳國明（二人已審結）三人結夥而共同
    意圖為自己不法之所有，於97年8 月10日凌晨1 時許，由陳
    國明駕駛向其友人賴丁興借得之車牌號碼LF-5648 號自用小
    貨車搭載呂榮森、甲○○至桃園縣龍潭鄉○○街65巷1 號前
    ，三人共同徒手將置放在上開地址薛華明所有之白鐵攤車1
    輛，搬運至上開自用小貨車上而竊取得手。嗣於同日凌晨5
    時50分許，其等欲將上開竊得之白鐵攤車運至資源回收場販
    售時，在桃園縣龍潭鄉○○街底產業道路上，為警巡邏查獲
    ，並當場扣得上開白鐵攤車1 輛。甲○○畏罪而基於行使偽
    造私文書及偽造署押之接續犯意，冒用「張緯川」之名，於
    同日在桃園縣政府警察局龍潭分局中興派出所內，於接受員
    警詢問時，謊稱其為「張緯川」而冒名應訊，並接續在如附
    表編號1 至10號所示之文件上偽造「張緯川」之署押，其中
    如附表編號2 、4 、7 及8 所示之文件，依其內容分別足以
    表示扣押物品依法扣押、確認扣押物品係其為警扣押、其業
    經警方告知相關權利事項及已經收受逮捕通知等用意證明，
    其在簽署完成後復交付承辦警員收執存卷而行使之，均足以
    生損害於張緯川本人及警察、司法機關對於文書製作與偵查
    犯罪之正確性。嗣經員警解送至桃園地方法院檢察署，又接
    續於同日下午6 時4 分許，接受檢察官偵訊時，於如附表編
    號9 之訊問筆錄上偽造「張緯川」之簽名，用以表彰「張緯
    川」知悉並承認上開文件之真實性，足生損害於張緯川及偵
    查機關查緝犯罪、文書製作之正確性。
三、處罰條文：
    刑法第28條、第321 條第1 項第4 款、第216 條、第210 條
    、第217 條第1 項、第219 條、第47條第1 項、第55條、第
    51條第5 款。
四、協商判決除有刑事訴訟法第455 條之4 第1 項第1 款於本訊
    問程序終結前，被告撤銷協商合意或檢察官撤回協商聲請者
    ；第2 款被告協商之意思非出於自由意志者；第4 款被告所
    犯之罪非第455 條之2 第1 項所定得以協商判決者；第6 款
    被告有其他較重之裁判上一罪之犯罪事實者；第7 款法院認
    應諭知免刑或免訴、不受理者情形之一，及違反同條第2 項
    「法院應於協商合意範圍內為判決；法院為協商判決所科之
    刑，以宣告緩刑或2 年以下有期徒刑、拘役或罰金為限」之
    規定者外，不得上訴。
五、如有前述例外得上訴之情形，又不服本件判決，得自收受判
    決送達後10日內，向本院提出上訴書狀，上訴於第二審法院
    。
中    華    民    國    98    年    3     月    31    日
                        刑事庭  法  官  鍾雅蘭
以上正本證明與原本無異。
                                書記官  楊郁馨
中    華    民    國    98    年    3     月    31    日
附錄本案論罪科刑依據之法條：
中華民國刑法第321條
（加重竊盜罪）
犯竊盜罪而有左列情形之一者，處6 月以上、5 年以下有期徒刑
：
一、於夜間侵入住宅或有人居住之建築物、船艦或隱匿其內而犯
    之者。
二、毀越門扇、牆垣或其他安全設備而犯之者。
三、攜帶兇器而犯之者。
四、結夥三人以上而犯之者。
五、乘火災、水災或其他災害之際而犯之者。
六、在車站或埠頭而犯之者。
前項之未遂犯罰之。
中華民國刑法第210條
偽造、變造私文書，足以生損害於公眾或他人者，處5年以下有
期徒刑。
中華民國刑法第216條
行使第210條至第215條之文書者，依偽造、變造文書或登載不實
事項或使登載不實事項之規定處斷。
中華民國刑法第217條
偽造印章、印文或署押，足以生損害於公眾或他人者，處三年以
下有期徒刑。
盜用印章、印文或署押，足以生損害於公眾或他人者，亦同。
附表：
┌──┬─────────┬───────────┬──────────┐
│編號│偽造署押所在之文件│    偽造署押之內容    │    文件所在卷頁    │
├──┼─────────┼───────────┼──────────┤
│ 1  │「張緯川」指紋卡片│偽造「張緯川」之指印20│97年度偵字第17963 號│
│    │                  │枚                    │卷（下稱偵卷）頁53  │
│    │                  │                      │                    │
├──┼─────────┼───────────┼──────────┤
│    │桃園縣政府警察局平│於受執行人欄上偽造「張│偵卷頁36            │
│ 2  │鎮分局扣押物品收據│緯川」之簽名1 枚、指印│                    │
│    │                  │1 枚                  │                    │
├──┼─────────┼───────────┼──────────┤
│ 3  │桃園縣政府警察局中│於受執行人簽名捺印欄│偵卷頁32至34        │
│    │壢分局扣押筆錄    │上偽造「張緯川」之簽名│                    │
│    │                  │1 枚、指印1 枚        │                    │
│    │                  │於受執行人欄上偽造「│                    │
│    │                  │張緯川」之簽名1 枚、指│                    │
│    │                  │印1 枚、於騎縫處偽造指│                    │
│    │                  │印4 枚                │                    │
├──┼─────────┼───────────┼──────────┤
│ 4  │桃園縣政府警察局龍│於所有人欄上偽造「張緯│偵卷頁35            │
│    │潭分局中興所扣押物│川」之簽名1 枚、指印1 │                    │
│    │品目錄表          │枚                    │                    │
├──┼─────────┼───────────┼──────────┤
│ 5  │桃園縣政府警察局龍│於受詢問人欄偽造「張│偵卷頁24至26        │
│    │潭分局中興派出所97│緯川」之簽名1 枚、指印│                    │
│    │年8 月10日8 時20分│1 枚                  │                    │
│    │至48分第一次調查筆│於受訊問人欄上偽造「│                    │
│    │錄                │張緯川」之簽名1 枚、指│                    │
│    │                  │印1 枚、於騎縫處偽造指│                    │
│    │                  │印4 枚                │                    │
├──┼─────────┼───────────┼──────────┤
│ 6  │「張緯川」口卡片影│口卡片旁「是我本人無誤│偵卷第42至43頁      │
│    │印本              │」下偽造「張緯川」之簽│                    │
│    │                  │名1 枚、指印6 枚      │                    │
│    │                  │口卡片旁「是我本人」下│                    │
│    │                  │偽造「張緯川」之簽名1 │                    │
│    │                  │枚、指印5 枚          │                    │
├──┼─────────┼───────────┼──────────┤
│ 7  │權利告知書        │於被告知人簽名欄上偽造│偵卷頁44            │
│    │                  │「張緯川」之簽名1 枚、│                    │
│    │                  │指印1 枚              │                    │
├──┼─────────┼───────────┼──────────┤
│ 8  │桃園縣政府警察局平│於被通知人簽名捺印欄上│偵卷頁45            │
│    │鎮分局逮捕告知本人│偽造「張緯川」之簽名1 │                    │
│    │通知書            │枚、指印1 枚          │                    │
├──┼─────────┼───────────┼──────────┤
│ 9  │臺灣桃園地方法院檢│於受訊問人欄上偽造「張│偵卷頁58            │
│    │察署檢察官97年8 月│緯川」之簽名1 枚      │                    │
│    │10日下午6 時4 分訊│                      │                    │
│    │問筆錄            │                      │                    │
└──┴─────────┴───────────┴──────────┘


司法院資訊處製作；財團法人民間司法改革基金會備份。
